臺灣桃園地方法院刑事判決
109年度易字第301號
公  訴  人  臺灣桃園地方檢察署檢察官 
被      告  廖美玲


選任辯護人  林契名律師
上列被告因詐欺案件，經檢察官提起公訴（108年度偵字第30666
號、108年度偵字第26453號），本院判決如下：
    主    文
廖美玲犯詐欺取財罪，處有期徒刑捌月；又犯詐欺取財罪，處有
期徒刑貳年陸月。應執行有期徒刑貳年拾月。
未扣案之犯罪所得新臺幣捌佰貳拾壹萬元沒收，於全部或一部不
宜執行沒收時，追徵其價額。
    犯罪事實
一、廖美玲明知他人無法透過其投資名為「ICE MONSTER」之知
    名冰店（下稱本案冰店），也明知無法給付如後述承諾之投
    資報酬，竟意圖為自己不法之所有，基於詐欺取財之各別犯
    意，分別向莊育正、涂慶生謊稱:其為本案冰店之股東，可
    透過其投資入股本案冰店，且每年可獲取大概投資金額之30
    %至40%左右之紅利云云，致莊育正、涂慶生2人陷於錯誤，
    分別交付廖美玲投資款項如附表一編號1至5（莊育正部分）
    、6至11（涂慶生部分）所示。
二、案經莊育正、涂慶生訴由桃園市政府警察局松山分局、桃園
    市政府警察局楊梅分局報告臺灣桃園地方檢察署檢察官偵查
    起訴。
    理    由
壹、程序部分
一、按被告以外之人於審判外之言詞或書面陳述，除法律有規定
    者外，不得作為證據；被告以外之人於審判外之陳述，經當
    事人於審判程序同意作為證據，法院審酌該言詞陳述或書面
    陳述作成時之情況，認為適當者，亦得為證據；當事人、代
    理人或辯護人於法院調查證據時，知有第159 條第1 項不得
    為證據之情形，而未於言詞辯論終結前聲明異議者，視為有
    前項之同意。刑事訴訟法第159 條第1 項及第159 條之5 分
    別定有明文。本判決下列所引用被告以外之人於審判外之陳
    述（含書面陳述），被告廖美玲及其辯護人於本院準備程序
    中已同意上開證據具有證據能力（易卷一第60頁），而被告
    、辯護人、檢察官迄於言詞辯論終結前亦未就證據能力聲明
    異議，本院審酌上開證據資料作成時之情況，尚無違法、不
    當或顯不可信情況，認作為證據應屬適當，依刑事訴訟法第
    159 條之5 ，應認前揭供述證據均有證據能力。
二、本判決以下所引用之非供述證據，均與本件事實具有自然關
    聯性，且核屬書證、物證性質，又查無事證足認有違背法定
    程序或經偽造、變造所取得等證據排除之情事，復經本院依
    刑事訴訟法第164 條、第165 條踐行物證、書證之調查程序
    ，況檢察官、被告、辯護人對此部分之證據能力亦均不爭執
    ，是堪認均具有證據能力。
貳、實體部分：
一、認定犯罪事實所憑之證據及理由：
  ㈠訊據被告固坦承其曾向告訴人莊育正、涂慶生稱可透過其投
    資入股本案冰店，且每年可獲取投資金額之30%至40%之紅利
    ，以及莊育正、涂慶生2人因此分別交付投資款項如附表一
    所示與其等節（易卷一第55-59頁，易卷二第144-145頁），
    惟矢口否認有何本案詐欺取財犯行，其與辯護人辯稱：被告
    有與本案冰店負責人羅駿樺洽談加盟事宜，雖然尚未完成，
    但可以證明被告並沒有要詐騙之意思，僅因為告訴人莊育正
    、涂慶生之資金未全部到位，所以尚未完成投資事宜；被告
    並無謊稱為本案冰店之股東，事實上是被告要投資本案冰店
    之後，可以將股份讓莊育正、涂慶生投資，並不是說被告開
    始就向莊育正、涂慶生表示被告就是本案冰店的股東；本案
    冰店營收獲利確實不錯，網頁即可查知其營業狀況，只是後
    來與冰店負責人羅駿樺商議無此規劃，導致加盟投資沒有繼
    續，被告並無詐欺莊育正、涂慶生之故意等語（審易卷第48
    -49、51-55頁，易卷一第55-59頁）。
  ㈡經查，被告分別向莊育正、涂慶生稱可透過其投資入股本案
    冰店，每年可獲取大概投資金額之30%至40%左右之紅利，莊
    育正、涂慶生因此分別交付被告投資款項如附表一所示一節
    ，除經被告坦承如上外，並有證人即告訴人涂慶生於警詢、
    偵訊及本院之證述（108偵26453卷第5-7、45-47頁，易卷一
    第119-142頁）、證人即告訴人莊育正於警詢、偵訊及本院
    之證述（108偵30666卷第25-27、107-111頁，本院易卷一第
    95-118頁）可稽，且有股金入股證書（108偵26453卷第10-1
    1頁）、歷史交易明細翻拍照片（108偵26453卷第13-19頁、
    通訊軟體對話截圖（108偵30666卷第31-75頁，為莊育正與
    被告之對話，下稱通訊對話A；易卷一第173-215、231-273
    頁，為涂慶生與被告之對話，下稱通訊對話B）在卷可參，
    當可認定。
  ㈢被告顯無投資入股本案冰店之能力與事實，應先予辨明：
  1.證人即本案冰店之負責人羅駿樺於本院審理中證述以：伊跟
    被告沒有任何生意上的來往，唯一的往來就是被告常常會請
    伊幫她訂本案冰店的位子，被告沒有加入本案冰店的任何經
    營團隊，也沒有協助店內的任何經營事務；本案冰店也沒有
    讓人加盟，僅有國外作代理；被告有沒有問過伊可否加盟本
    案冰店，伊不記得，但伊確實不曾答應過被告加盟本案冰店
    ，被告曾經打電話給他說想到本案冰店工作，或者希望到本
    案冰店所屬的公司上班；伊在日本的分店完全沒有交給被告
    經營或協助，是由日本代理商經營，伊也沒有邀請過被告到
    本案冰店任何一家分店的開幕，也沒有邀請過被告經營；本
    案冰店是伊一人獨資，沒有其他股東等語（易卷二第18-22
    、24-30頁）。
  2.依照證人羅駿樺之證詞，本案冰店為羅駿樺獨資持有，並無
    開放他人入股，而被告並無參與本案冰店之經營或事務，羅
    駿樺亦未曾同意被告加盟或投資入股本案冰店一節明確。從
    而，被告向莊育正、涂慶生稱：其為本案冰店之股東，可透
    過其投資入股本案冰店，且每年可獲取大概投資金額之30%
    至40%左右之紅利云云，當屬不實。
  ㈣被告確有本案對莊育正詐欺取財之犯行：
  1.證人莊育正於本院證述以：在復興航空任職的時候認識被告
    ，應該有超過20年；被告之前一直有宣稱她舅舅羅駿華的本
    案冰店可以讓伊入股，是說本案冰店是被告親屬的，所以他
    們不對外給外人投資，都是自己的親戚朋友投資，所以要投
    資可以經由被告這一方面去把資金投入進去，被告可以把她
    的股份讓給伊；投資是一股50萬元，最多可以給伊兩股新臺
    幣（下同）100萬元；伊剛開始說入一股，被告說股款不夠
    的話，她會先幫伊補上，這2、3年之我差不多陸陸續續給被
    告80多萬元現金；被告跟伊說一股50萬元，每次可以拿到百
    分之40的紅利，但伊沒有領過紅利，因為伊投入的錢不到2
    股的股金，伊跟被告說把紅利加到本金裡面，算起來投資款
    到97萬元；通訊對話A中伊說「所以我還是在領死薪水」，
    被告說「想賺錢，我可以給你認些股啊，不過可能不能很多
    」（108偵30666號卷第31頁），是在說投資本案冰店跟投資
    金額，通訊對話A中被告說「股金50萬，年紅利20萬」（108
    偵30666號卷第45頁），是在說投資本案冰店的股利算法；
    通訊對話A中伊說「嗯，我來籌錢先，10萬元是要匯給妳還
    是拿現金給妳先」（108偵30666號卷第53頁），是說那時候
    已經決定可以入股，伊就跟被告說要先去籌錢，伊之後在10
    5年7月11日給被告第1筆錢10萬元；後面各筆的錢，除了其
    中一筆比較大筆的50萬元，是伊父親因為伊母親過世的時候
    給伊的，其他都是，伊從華南或是合庫銀行領出；通訊對話
    A中伊說「下個月再提10萬給你」，被告說「OK」（108偵30
    666號卷第65頁），那時應該是被告跟伊說還差她17萬元，
    所以伊跟被告說下個月再提10萬元給被告；被告離職後，伊
    想確認目前投資金額狀況如何，伊用了LINE，用了MESSENGE
    R去發了訊息，寫了MAIL或寄了信給被告，都沒有回覆，伊
    當時也剛好急需用錢，看能不能把投資金額先拿回來，但是
    被告離職之後伊都找不到人等語（易卷一第95-118頁）。
  2.依證人莊育正前揭證述，被告係向莊育正佯稱因本案冰店為
    被告親屬所開設之冰店，僅可供被告之親屬投資，如果要投
    資本案冰店，必須要透過被告云云，且向莊育正誆稱投資本
    案冰店是一股50萬元投資款，最多可給被告投資兩股，每股
    每年可獲得投資款40％之紅利云云，致使莊育正陷於錯誤，
    誤以為確實可以透過被告投資本案冰店並獲取每年投資款40
    ％之紅利，進而交付被告如附表一編號1-5所示之現金一節明
    確。
  3.而證人莊育正前揭證述內容，亦有通訊對話A（108偵30666
    卷第31-75頁，引用部分如前）在卷可資補強，足見莊育正
    前揭證述內容可信。
  4.從而，被告本案對莊育正詐欺取財之犯行，當可認定。 
  ㈤被告確有本案對涂慶生詐欺取財之犯行：
  1.證人涂慶生於本院證述以：被告有跟伊說投資本案冰店的事
    情，被告當時是說她有本案冰店的股份，她自己的股份，部
    分是可以釋出給伊，所以被告跟伊簽入股金的轉讓，一開始
    說入股先20萬，每一年的分紅方式是回饋50%，後來有增加
    到入股50萬元，再後面就是被告有陸陸續續跟伊說可以再增
    加投資，問伊還要不要，伊想說與被告算老朋友，就陸續把
    錢投出去；被告當時跟伊說本案冰店本來就很紅，生意又是
    好到不行，後面陸續一直在拓展店面，包含國外還有大陸的
    店面，伊就不疑有他，陸續把錢匯給被告，前前後後實際投
    入金額應該到875萬，中間只有拿過1次20萬元的bonus，之
    後就再也沒有拿到任何bonus，伊有要跟被告拿約定的紅利
    ，但被告陸續以伊太慢說、公司拓展業務回應伊，並沒有給
    伊錢，伊就跟被告說那bonus就折抵成投資金額再返投資回
    去，本加利應該落在1400到1500萬元；被告跟伊說她已經有
    本案冰店的股份，還可以接受更多的投資，被告沒有跟伊說
    伊取得多少數量的股份，被告只說反正伊投入多少金額就是
    拿回伊金額一半的紅利，附表一編號10的交易附註是「百威
    入股」（偵字第26453號卷第19頁），是因為當初被告是跟
    伊說，她跟她先生還有另外再投資一個所謂的百威旅遊，主
    要是做郵輪產業，被告說每年的分潤模式跟本案冰店一樣也
    是50%，但隔年被告跟伊說這所謂百威入股的這300萬元，已
    經轉成投資本案冰店；伊並沒有同意被告可以拿伊的錢任意
    使用，伊的認知就是投資本案冰店，伊第2次拿不到紅利時
    ，就想要把投資的資金拿回來，可是這個時候就連絡不到被
    告等語（易卷一第119-142頁）。
  2.依證人涂慶生前揭證詞，足見被告係向涂慶生佯稱其有本案
    冰店之股份，可以釋出給涂慶生云云，致涂慶生陷入錯誤，
    誤認可透過被告投資本案冰店，並獲取所約定金額之紅利，
    而陸續匯款交付如附表一編號6-9、11所示之款項，而就附
    表一編號10之款項，雖被告一開始係以投資所謂「百威旅遊
    」為由自涂慶生處收取匯款，惟隨後亦以向涂慶生佯稱錢已
    經轉到投資本案冰店云云，致涂慶生陷於錯誤，容任被告繼
    續保有附表一編號10之款項一節明確。
  3.另觀諸對話紀錄B以下之內容，即可補強證人涂慶生前揭證
    詞之真實性，遑論尚有以下內容足證被告確係以投資本案冰
    店為詐術手段，致涂慶生陷於錯誤而匯款之情形：    
編號 內容 卷證出處 1 涂慶生：廖老闆，請問一事 涂慶生：如果之後有多餘資金，我還可以繼續投資嗎？ 廖美玲：大阪可以啊　　　　 易卷一第183頁 2 廖美玲：股金是300萬，但有聽說日本那邊要開會因為今年名古屋擴店、東京 大阪會增點 涂慶生：Hihi，廖老闆，不知道後來你幫忙問會計的結果是如何？ 廖美玲：結果那時候開會是要擴展日本分店 目標要上市 因為擴店資金需求要把bouns留做資金 那怎麼辦 易卷一第191頁 3 涂慶生：廖老闆，所以這次的150，就是不發放，再滾回去投資日本市場嗎？ 廖美玲：是的 忙到現在 好累 涂慶生：廖老闆，請問這次集資後，是日本那邊要多開分店是嗎？ 廖美玲：對 涂慶生：預計要多開幾家啊？感覺這次好像動作頗大的 廖美玲：預計要拚到10家 易卷一第191頁 4 廖美玲：其實還可以給你入300萬，不過就是最後的一次了 涂慶生：可以暫時保留嗎？目前手邊沒有那麼多 廖美玲：了解 涂慶生：對了，廖老闆，年底的那一筆是丟百威的對嗎？ 廖美玲：我都放冰店，百威股東較複雜 我考慮後 不放百威 易卷一第195頁 5 廖美玲：現在分店營業額很好所以他們積極擴展 日本與大陸各大城市增開分店 美國 韓國也在機會中 所以有讓我們申報未來分店 要申報入股金額 這次之後可能就沒什麼機會了、所以我多少會申報入股一些 看你 有要嗎 涂慶生：你上次有跟我說過我最後剩300可以入股對嗎？ 廖美玲：對阿 最多 易卷一第197頁 
  4.又將通訊對話B提示予證人羅駿樺後，證人羅駿樺證述以：
    通訊對話B中，被告對涂慶生說「大阪可以啊，這次大阪開2
    間，東京又要開1間，我舅還沒忙完，北京已經3間了」（易
    卷一第183頁），講的順序是不對的，在日本的第一間店是
    開在東京，再來是大阪，再來是名古屋，再來是沖繩；通訊
    對話B中，被告對涂慶生說「股金是300萬，但是有聽說日本
    那邊要開會，因為今年名古屋擴店、東京、大阪會增點」、
    「沒問題，只是怕日本方面要增資，要看開會討論結果，看
    擴點經費」、「結果那時候開會是要擴展日本分店目標要上
    市，因為擴店資金需求要把bonus留做資金那要怎麼辦」（
    易卷一第191頁），都跟本案冰店在日本的經營沒有關係，
    日本開店的金流，是由日本的代理公司去負責的，連伊在臺
    灣的公司都沒辦法介入等語（易卷二第22-24頁）。益證被
    告特意向涂慶生以前揭話語，營造其確可參與本案冰店於日
    本經營之事務，以取信涂慶生，使涂慶生誤信可透過被告投
    資入股本案冰店，並獲取所約定金額之紅利，並進而交付款
    項，或容任被告保有涂慶生先前交付之款項一情明確。
  5.從而，被告本案對涂慶生詐欺取財之犯行，當可認定。
  ㈥被告及辯護人所辯均不可採： 
  1.被告及辯護人固辯稱：被告有與本案冰店負責人羅駿樺洽談
    加盟事宜，雖然尚未完成，但可以證明被告並沒有要詐騙之
    意思，僅因為告訴人等資金未全部到位，所以尚未完成投資
    事宜；本案冰店營收獲利確實不錯，網頁即可查知其營業狀
    況，只是後來與冰店負責人羅駿樺商議無此規劃，導致加盟
    投資乙事沒有繼續，被告並無詐欺莊育正、涂慶生之故意等
    語。惟查：
  ⑴辯護人先為被告辯稱：是因為莊育正、涂慶生的資金沒有到
    位，所以尚未完成投資事宜，並沒有要對莊育正、涂慶生詐
    欺之故意等語（易卷一第55頁）。後又為被告利益改辯稱以
    ：只是後來與冰店負責人羅駿樺商議無此規劃，導致加盟投
    資乙事沒有繼續，被告並無詐欺莊育正、涂慶生之故意等語
    （易卷一第147頁）。前後答辯所據情節，歧異非微，是否
    可信，已有疑義。
  ⑵何況證人莊育正係證稱：「我剛開始說是一股，剛開始手頭
    沒那麼多，她說沒關係，就是慢慢給她，不夠的話她會先幫
    我補上，當時是這樣說，那之後我就陸陸續續的，這2、3年
    之內我差不多陸陸續續給她80多萬元現金」（易卷一第96頁
    ），足見被告係向莊育正稱會先墊上不足之投資款，被告後
    續再陸續給付被告投資款項即可，當無被告所辯係因莊育正
    資金未到位而未能完成投資情形。 
  ⑶再者，被告無投資入股本案冰店之事實及能力一節，已說明
    如前，且此事實甚屬明確，被告無從推諉不知。而被告是否
    曾詢問本案冰店負責人羅駿樺本案冰店之加盟事宜（如：他
    人可否加盟本案冰店），與被告是否得到本案冰店負責人羅
    駿樺之同意，而可以投資入股本案冰店，二者截然有別，被
    告向莊育正、涂慶生表示可以投資入股本案冰店，並可獲取
    前揭高額紅利，當屬編造不實之事使莊育正、涂慶生陷於錯
    誤而交付款項，其詐欺之故意及不法所有意圖均屬明確。被
    告所辯，不足採信。
  2.另辯稱：被告並無謊稱為本案冰店之股東，事實上是被告要
    投資本案冰店之後，可以將股份讓莊育正、涂慶生投資，並
    不是說被告開始就向莊育正、涂慶生表示被告就是本案冰店
    的股東。惟被告向莊育正佯稱因本案冰店為被告親屬所開設
    之冰店，僅可供被告之親屬投資，如果要投資本案冰店，必
    須要透過被告云云，以及向涂慶生佯稱其有本案冰店之股份
    ，可以釋出給涂慶生等語，均有前揭證據可資證明，足見被
    告前揭所辯非真，自不可採。
  ㈦綜上，本案事證已臻明確，被告上開犯行足堪認定，其所辯
    亦無足採，應依法論科。
二、論罪科刑：
  ㈠核被告所為，均係犯刑法第339條第1項之詐欺取財罪。
  ㈡被告本案對莊育正、涂慶生之「不同對象」為詐欺取財犯行
    ，其侵害財產法益之對象不同，犯意各別，行為互殊，應分
    論併罰。被告與辯護人固辯稱本案對莊育正、涂慶生之不同
    對象為詐欺取財犯行，屬於一罪，而不是數罪（易卷一第15
    1頁）。惟本院就此法律見解有所不同，業已說明如上，被
    告及辯護人所辯，礙難憑採。
  ㈢又被告對莊育正、涂慶生多次施用詐術，致莊育正多次交付
    款項如附表一編號1-5，另致涂慶生多次交付款項如附表一
    編號6-11，惟衡酌被告各係利用誘騙莊育正、涂慶生投資本
    案冰店之情境行騙，堪認被告就莊育正、涂慶生之詐欺犯行
    ，各是基於單一詐欺犯意所為，其犯行在時空上有其連貫性
    ，各該行為獨立性薄弱，依一般社會健全觀念，難以強行分
    開，各應視為數個舉動之接續施行，合為包括之一行為予以
    評價較為合理。是被告本案對莊育正、涂慶生多次施用詐術
    之詐欺犯行，「各」論以接續犯之一罪（亦即：對莊育正詐
    欺之犯行論以一罪，對涂慶生詐欺之犯行論以另一罪，共二
    罪）。
  ㈣量刑：
  1.爰以行為人責任為基礎，審酌被告貪圖不法利益，利用莊育
    正、涂慶生對其信賴，向莊育正、涂慶生分別為本案詐欺取
    財犯行，詐取莊育正共計89萬元、涂慶生部分更高達830萬
    元之鉅款，嚴重侵害莊育正、涂慶生之財產法益，其以投資
    入股本案冰店為詐術手段，亦嚴重損害羅駿樺及本案冰店之
    名譽及社會信用，客觀犯行情節非輕。
  2.被告雖於審理中與莊育正、涂慶生達成和解（易卷二第43-4
    5頁），惟實際上僅給付莊育正18萬元、58萬5,000元而已，
    此經被告、莊育正、涂慶生陳述明確（易卷二第144-145、1
    49頁），尚有非低之和解金額未履行，難認被告確有彌過之
    誠。
  3.被告固提出土地買賣契約書等文件（易卷二第161-165頁）
    ，且辯護人則為被告利益稱：現在被告也有繼承父親的土地
    ，土地部分因為上面有抵押權存在，他們也積極地在提起訴
    訟，案件也在審理中，這部分如果抵押權處理完畢，能夠順
    利完成買賣，事實上是可以比較順利而且快速返還告訴人和
    解金等語（易卷二第148頁）。惟查：
  ⑴被告所提出之買賣契約書、開庭通知（易卷二第163、165頁
    ），所記載之賣方、原告，均非被告，被告是否確有所述財
    產可資變價賠償，甚有疑義。
  ⑵何況被告更自陳：因為伊有兄弟姊妹，是分割繼承，是由伊
    妹妹全權登記，伊名下是沒有登記等語（易卷二第150頁）
    。是被告雖陳稱有意願將所繼承之土地出賣變價，以賠償莊
    育正、涂慶生云云，然實際上又未將所繼承之土地登記在自
    己名下，反而係登記於他人名下。且被告如此行為，亦可能
    讓已經持有和解筆錄之強制執行名義之莊育正、涂慶生，於
    形式上無從直接就此財產強制執行。從而，難認被告確有賠
    償莊育正、涂慶生之誠，自難遽為有利被告之認定。
  5.並衡酌被告無視諸多證據資料，空言否認犯行，於犯後態度
    之考量上，無從為被告有利之認定（惟亦不作不利認定之因
    素，附此說明），另參酌被告自陳之智識程度、家庭經濟狀
    況（易卷二第145頁），檢察官、被告、辯護人、莊育正、
    涂慶生就量刑及本案意見等一切情況，分別量處如主文所示
    之刑。並考量被告所犯上開各罪所反映的人格特性、於併合
    處罰時其責任非難重複之程度、實現刑罰經濟的功能、數罪
    對法益侵害之加重效應為綜合判斷，爰定其應執行之刑如主
    文所示。
三、沒收：
  ㈠被告本案詐取莊育正之款項為89萬元、涂慶生之款項為830萬
    元，為被告本案之犯罪所得，固應予宣告沒收。
  ㈡惟被告業已賠償莊育正18萬元，莊育正另於本院證稱：被告
    先前有還伊1萬5,000元等語（易卷一第119頁）。被告並另
    賠償涂慶生58萬5,000元，涂慶生另於本院證稱：有拿過20
    萬元的bonus等語（易卷一第120頁）。
  ㈢考量就被告賠償、給付莊育正、涂慶生之部分，若仍宣告沒
    收，實有過苛之虞，爰就此部分之金額扣除後，就被告本案
    詐得之69.5萬（莊育正部分）、751.5萬（涂慶生部分），
    合計821萬元宣告沒收，並諭知於一部或全部不宜宣告沒收
    時，追徵其價額。
四、不另為無罪之諭知
    公訴意旨固認被告尚有因詐欺涂慶生獲取如附表二所示之款
    項，因認被告就此構成詐欺取財罪嫌。惟本院核對被告之中
    國信託帳戶資料（易卷二61-87頁），並無此筆匯款紀錄，
    難認被告就此成立詐欺取財罪。惟依公訴意旨所示，此部分
    若成立犯罪，應與被告詐欺涂慶生之前揭經論罪科刑之詐欺
    取財犯行間，有接續犯之一罪關係，爰不另為無罪之諭知。
據上論斷，應依刑事訴訟法第299條第1項前段，判決如主文。
本案經檢察官張羽忻提起公訴，檢察官丁俊成、王鈺玟、林欣怡
到庭執行職務。
中　　華　　民　　國　　111 　年　　7 　　月　　13　　日
                  刑事第四庭  審判長法  官  黃柏嘉
                                    法  官  涂偉俊
                                    法  官  張羿正 
以上正本證明與原本無異。
如不服本判決應於收受判決後20日內向本院提出上訴書狀，並應
敘述具體理由。其未敘述上訴理由者，應於上訴期間屆滿後20日
內向本院補提理由書(均須按他造當事人之人數附繕本)「切勿逕
送上級法院」。 
                                    書記官  蔡宗豪
中　　華　　民　　國　　111 　年　　7 　　月　　13　　日
附錄本案論罪科刑法條全文：
中華民國刑法第339條：
意圖為自己或第三人不法之所有，以詐術使人將本人或第三人之
物交付者，處5年以下有期徒刑、拘役或科或併科50萬元以下罰
金。
以前項方法得財產上不法之利益或使第三人得之者，亦同。
前二項之未遂犯罰之。
附表一
編號 被害人 受騙時間 地點 金額 交付方式 1 莊育正 105年7月11日 桃園市○○區○○路000號 10萬元 現金 2 莊育正 105年11月某日 桃園市○○區○○路000號 15萬 現金 3 莊育正 107年3月初某日 桃園市○○區○○○路00號 50萬 現金 4 莊育正 107年9月10日 不詳地點 10萬 現金 5 莊育正 107年11月某日 不詳地點 4萬 現金 6 涂慶生 104年1月16日 臺北市松山區八德路4段 30萬  共分三筆匯款（匯款時間為：104年1月16日下午7時1分、2分、104年1月23日上午3時53分，匯款出處見易卷二第61頁） 7 涂慶生 104年3月3日 臺北市松山區八德路4段 50萬 匯款（匯款時間為104年3月3日上午9時25分，匯款出處見易卷二第65頁） 8 涂慶生 104年4月13日 臺北市松山區八德路4段 100萬 匯款（匯款時間為104年4月13日上午10時46分，匯款出處見易卷二第67頁） 9 涂慶生 104年6月1日 臺北市松山區八德路4段 300萬 共分二筆匯款（匯款時間為104年6月1日10時45分、104年6月2日上午7時50分，匯款出處見易卷二第69頁） 10 涂慶生 104年12月8日 臺北市松山區八德路4段 300萬 匯款（匯款時間為104年12月8日下午7時3分，匯款出處見易卷二第73頁） 11 涂慶生 106年1月16日 臺北市松山區八德路4段 50萬 匯款（匯款時間為106年1月16日下午7時31分，匯款出處見易卷二第77頁） 


附表二
被害人 受騙時間 地點 金額 涂慶生 105年4月 臺北市松山區八德路4段 25萬